臺灣板橋地方法院刑事判決　　　　　　 93年度簡上字第566號
上　訴　人　臺灣板橋地方法院檢察署檢察官
被　　　告　甲○○
上列上訴人因被告竊盜案件，不服本院93年度簡字第4186號中華
民國93年9 月13日第一審判決（聲請簡易判決處刑案號：93年度
偵字第13134 號）而提起上訴，以及送併案審理（臺灣板橋地方
法院檢察署93年度偵字第15069 號），本院管轄第二審之合議庭
判決如下：
    主  文
原判決撤銷。
甲○○連續毀壞門扇竊盜，處有期徒刑陸月，如易科罰金，以
佰元折算壹日。
    事  實
一、甲○○基於意圖為自己不法所有及無故侵入他人建築物之犯
    意，於民國93年2 月8 日上午9 時30分許前之日間某時許，
    徒手破壞鄭嘉佩經營位於臺北縣永和市○○路83號店舖之構
    成門扇一部分之門鎖後，無故侵入並竊取丙○○所有之電腦
    、ＤＶＤ播放機各1 臺、支票1 張及現金新臺幣（下同）
    3000 元 （財物價值合計約52,900元），得手後旋將竊得之
    電腦及ＤＶＤ播放機攜至臺北縣重新橋下跳蚤市場內變賣換
    取現金併同竊得之現金均花用殆盡，另將前開支票棄置於不
    詳處所。嗣為鄭嘉佩於同日上午9 時30分許至該店舖上班時
    發現而立即報警到場處理，經警在店內櫃檯保險盒上採集指
    紋送內政部警政署刑事警察局比對結果，發現與該局檔存甲
    ○○指紋卡指紋相符，而查知上情。
二、甲○○復承前意圖為自己不法所有之犯意，於93年4 月20日
    日間某時許，徒手破壞乙○○位於臺北縣永和市○○路104
    號6 樓住處之構成門扇一部分之門鎖後，入內（無故侵入住
    宅部分未據告訴）翻箱倒櫃搜尋貴重物品而著手實施竊盜行
    為，惟未發現任何有價值財物而離去。嗣為乙○○於同日晚
    間7 時30分許返家發現，旋報警到場處理，經警在屋內酒瓶
    外盒及紙盒上採集指紋送內政部警政署刑事警察局比對結果
    ，發現與該局檔存甲○○指紋卡指紋相符，而於93年8 月15
    日上午11時許，持臺灣板橋地方法院檢察署檢察官所核發之
    拘票，前往甲○○位於臺北市○○區○○路2 段504 巷22號
    2 樓住處逕行拘提到案而查獲上情。
三、案經乙○○訴由臺北縣政府警察局永和分局報請臺灣板橋地
    方法院檢察署檢察官聲請簡易判決處刑，以及移送併案審理
    。
    理  由
壹、證據能力方面
一、按被告以外之人於審判外之言詞或書面陳述，除法律有規定
    者外，不得作為證據，刑事訴訟法第159 條第1 項定有明文
    。
二、次按被告以外之人於審判外之陳述，經當事人於審判程序同
    意作為證據，法院審酌該言詞陳述或書面陳述作成時之情況
    ，認為適當者，亦得為證據。當事人、代理人或辯護人於法
    院調查證據時，知有第159 條第1 項不得為證據之情形，而
    未於言詞辯論終結前聲明異議者，視為有前項之同意，刑事
    訴訟法第159 條之5 分別定有明文。復按第二審審判，被告
    經合法傳喚，無正當之理由不到庭者，得不待其陳述逕行判
    決，此於簡易案件之第二審程序亦準用之，刑事訴訟法第45
    5 條之1 第3 項、第37 1條亦訂有明文。而前述傳聞證據排
    除法則，原為保障當事人﹙尤其被告﹚之反對詰問權所設，
    如法院已賦予被告聲請調查證據及行使反對詰問權之機會，
    被告無正當理由未到庭陳述，依刑事訴訟法第159 條之5第2
    項規定之立法意旨，應認此時已符合該條項所定之情形，即
    應視為被告以外之人於審判外之陳述業經被告同意作為證據
    。查被告甲○○對於告訴人乙○○於警詢時之陳述，迄未於
    本院言詞辯論終結前就證據能力一節聲明異議，且其於收受
    原審判決時即已知悉原審法院業援引告訴人乙○○於警詢時
    之陳述作為判決基礎，嗣經本院合法傳喚俱未於準備程序期
    日及審判期日到庭陳述意見，則本院審酌告訴人乙○○於警
    詢時之陳述係彼於案發後數小時內就自身經歷之事實所為者
    ，依其陳述作成時之情況，並無不適當之情形，自得為證據
    。
三、末按被告以外之人於審判中滯留國外或所在不明而無法傳喚
    或傳喚不到者，其於檢察事務官、司法警察官或司法警察調
    查中所為之陳述，經證明具有可信之特別情況，且為證明犯
    罪事實之存否所必要者，得為證據，刑事訴訟法第159 條之
    3 第3 款定有明文。查告訴人鄭嘉佩經本院合法傳喚，未於
    審判期日到庭，而其於警詢時係就其當場目睹自宅遭竊情形
    及財物損失等情節而為陳述，自具相當可信性，且為證明被
    告犯罪事實存否所必要之證據，依前述規定，告訴人鄭嘉佩
    於警詢時之陳述，應得為證據。
貳、實體方面
一、被告甲○○經本院合法傳喚，無正當理由未於審判期日到庭
    。經查：
  (一)告訴人鄭嘉佩所經營位於臺北縣永和市○○路82號店舖，於
    93年2 月7 日上午9 時30分許前之日間某時許，為人侵入行
    竊，嗣告訴人鄭嘉佩於同日上午9 時30分許至該店上班時，
    發現店舖門鎖遭破壞，經清點財物結果共失竊電腦、ＤＶＤ
    播放機各1 臺、支票1 張及現金3000元（財物價值合計約52
    ,900元），臺北縣政府警察局永和分局警員據報後，旋於同
    日上午9 時40分許，在現場櫃檯保險盒上採集指紋送內政部
    警政署刑事警察局比對結果，發現與該局檔存被告指紋卡之
    左小指、左拇指指紋相符等事實，業經告訴人鄭嘉佩於警詢
    時指訴明確，並有證物清單、內政部警政署刑事警察局93年
    7 月2 日刑紋字第09300137091 號鑑驗書、指紋卡片各1 件
    （均影本）在卷可佐，被告亦於警詢時自承曾進入該址翻箱
    倒櫃找尋貴重物品，並將竊得之電腦及ＤＶＤ播放機攜至臺
    北縣重新橋下跳蚤市場內變賣換取現金併同竊得之現金均花
    用殆盡，另將所竊支票棄置於不詳處所等情不諱，是被告確
    曾破壞告訴人鄭嘉佩經營之上揭店舖門鎖後入內竊取財物，
    應堪認定。
  (二)告訴人乙○○位於臺北縣永和市○○路104 號6 樓住處，於
    93年4 月20日日間某時許，為人侵入行竊，嗣告訴人乙○○
    於同日晚間7 時30分許返家，發現門鎖被破壞，且遭人翻箱
    倒櫃，屋內物品散落一地，惟無財物損失，經告訴人乙○○
    報案，臺北縣政府警察局永和分局警員於同日晚間7 時40分
    許，在屋內酒瓶外盒及紙盒上採集指紋送內政部警政署刑事
    警察局比對結果，發現與該局檔存被告指紋卡之右環指、右
    中指、左拇指指紋相符等事實，為告訴人乙○○於警詢時指
    訴綦詳，並有內政部警政署刑事警察局93年5 月31日刑紋字
    第0930107537號鑑驗書、指紋卡片、證物清單各1 件（均影
    本）及現場照片3 幀附卷足憑，被告亦於警詢及偵查中均自
    白曾進入該址翻箱倒櫃找尋貴重物品一節不諱，是被告確曾
    破壞告訴人乙○○右揭住處門鎖後入內竊取財物，應堪認定
    。
  (三)綜上所述，本案事證明確，被告犯行堪以認定，應予依法論
    罪科刑。
二、查被告破壞告訴人鄭嘉佩經營之店舖門鎖後入內竊取財物，
    核其所為，係犯刑法第306 條第1 項之無故侵入他人建築物
    罪及同法第321 條第1 項第2 款之毀壞門扇竊盜罪；其破壞
    告訴人乙○○之住處門鎖後入內搜尋財物而著手於竊盜行為
    之實施，惟未發現任何有價值物品而不遂，核其所為，係犯
    刑法第321 條第2 項、第1 項第2 款之毀壞門扇竊盜未遂罪
    。原聲請簡易判決處刑書雖未敘及被告破壞告訴人鄭嘉佩經
    營之店舖門鎖後入內竊取財物之事實，惟此部分事實及原聲
    請簡易判決處刑之犯罪事實有裁判上一罪關係，且經檢察官
    移送併案審理，應為起訴效力所及，本院自應併予審理；又
    公訴人併辦及上訴意旨對於被告無故侵入告訴人鄭嘉佩經營
    之店舖部分，雖漏載無故侵入他人建築物罪之法條，惟已於
    併辦及上訴意旨中敘及該部分犯罪事實，且告訴人鄭嘉佩亦
    於警詢時表明提出侵入住宅告訴之旨，本院自應併予審究，
    附此敘明。被告1 次毀壞門扇竊盜既遂、1 次毀壞門扇竊盜
    未遂行為，時間緊接，方法相同，所犯係犯罪構成要件相同
    之罪名，顯係基於概括犯意而為，為連續犯，應依刑法第56
    條前段規定論以一毀壞門扇竊盜既遂罪。其所犯連續毀壞門
    扇竊盜既遂、無故侵入他人建築物二罪間，有方法、目的之
    牽連關係，應依刑法第55條後段規定論以較重之連續毀壞門
    扇竊盜既遂罪。原審以被告犯行明確，依法論罪科刑，原非
    無見，惟原審判決漏未審酌被告於上揭時、地破壞告訴人丙
    ○○經營之店舖門鎖後，無故侵入並竊取財物之犯罪事實，
    尚有未洽，上訴意旨指摘原判決不當，為有理由，應予撤銷
    改判。爰審酌被告平日素行、犯罪動機、目的、手段、竊得
    財物之價值及犯罪後坦承犯行之良好態度等一切情狀，量處
    如主文所示之刑，並諭知易科罰金之折算標準，以資懲儆。
三、本案被告經合法傳喚，於審判期日無正當理由不到庭，爰依
    刑事訴訟法第371 條規定，不待其陳述，逕行判決。
據上論斷，依刑事訴訟法第455 條之1 第1 項、第3 項、第369
條第1 項前段、第371 條、第364 條、第299 條第1 項前段，刑
法第56條前段、第321 條第1 項第2 款、第306 條第1 項、第55
條、第41條第1 項前段，罰金罰鍰提高標準條例第1 條前段、第
2條 ，判決如主文。
本案經檢察官陳鴻濤到庭執行職務。
中　　華　　民　　國　　94　　年　　2 　　月　　17　　日
                    刑事第九庭審判長法　官　胡　堅　勤
                                    法　官　李　君　豪
                              　　　法  官  王　瑜　玲
上列正本證明與原本無異。
不得上訴。
中　　華　　民　　國　　94　　年　　2 　　月　　18　　日
                                    書記官  黃  頌  棻
附錄本案論罪科刑法條全文：
中華民國刑法第321條
犯竊盜罪而有左列情形之一者，處六月以上、五年以下有期徒刑
：
一  於夜間侵入住宅或有人居住之建築物、船艦或隱匿其內而犯
    之者。
二  毀越門扇、牆垣或其他安全設備而犯之者。
三  攜帶兇器而犯之者。
四  結夥三人以上而犯之者。
五  乘火災、水災或其他災害之際而犯之者。
六  在車站或埠頭而犯之者。
前項之未遂犯罰之。
中華民國刑法第306條
(侵入住居罪)
無故侵入他人住宅、建築物或附連圍繞之土地或船艦者，處一年
以下有期徒刑、拘役或三百元以下罰金。
無故隱匿其內，或受退去之要求而仍留滯者，亦同。
